RODAS MAÑEZ JUAN WILFREDO

Backend / Frontend Developer

INFORMACIÓN PERSONAL

E-mail: juancitowillyr46@gmail.com

Móvil : 943873302

Linkedin : https://www.linkedin.com/in/juan-rodas-127150a6/

Twitter : @wrmwilly

GitHub: https://github.com/juancitowillyr46

PERFIL PROFESIONAL

Profesional Técnico egresado y titulado de la carrera Computación e Informática y futuro Ingeniero de Sistemas con más de 8 años de experiencia en desarrollo de sistemas webs.

Poseedor de un gran sentido de responsabilidad, honestidad, puntualidad y trabajo en equipo con la única finalidad de cumplir con las metas y objetivos propuestos por la empresa.

En la parte personal busco nuevas oportunidades para seguir creciendo como profesional y aportar mis conocimientos.

EXPERIENCIA LABORAL

	2017(3 Meses)	Atomikal Marketing Digital
		Senior Backend Developer

2014 – 2017 StartUp Doktuz S.A.C

Backend / Frontend Developer

2011 – 2013 Agencia de Publicidad Manya

Backend / Frontend Developer

> 2008 – 2010 Grupo Educativo Cepea S.A.C

Analista Programador Web

PROYECTO DESARROLLADOS

- Konitex Página Web https://konitex-juanrodasef.c9users.io/
- Intranetehsq Sistema Académico http://intranetehsq.ehsqgroup.com/login
- Doktuz Plataforma Web Médica <u>https://www.doktuz.com/</u>
- BeYou Medical Spa Página Web http://be-you.pe/
- Abbril Página Web http://www.abbrilmusic.com/

FORMACIÓN ACADEMICA

- Ingeniería de Sistemas
 Universidad Peruana de Ciencias Aplicadas
 (2016 Actualmente)
- Computación e Informática Instituto Superior Tecnológico Privado CEPEA (2007 – 2010)

HABILIDADES TÉCNICAS

- Metodologías de Trabajo
 - Scrum
- > Backend
 - PHP >= 5.*
 - Laravel
 - Java
 - Web Services con SOAP, RESTful
 - Uso de comandos Linux
 - Apache

- Visual Basic .NET
- Ruby On Rails (Básico)
- Uso de Apis: Google, Twitter, Sendgrid, Facebook
- Uso de CMS: Drupal, Joomla, Worpress, Modx
- Git

> Frontend

- Vue.js
- ECMAScript 5,6
- CSS3

- AngularJS
- jQuery
- HTML5

> Base de Datos

• MySQL

SQLServer

> Servidores

• Servidores Virtuales Amazon Linux

> Herramientas de Trabajo

- GitHub
- BitBucket
- Sendgrid
- Mailchimp
- XAMPP
- Sublime Text

- Putty
- WinSCP
- Photoshop CS6
- Dreamweaver
 - CS6
- Trello

- ✓ Wrike
- ✓ phpStorm
- ✓ NeatBeans
- ✓ Mysql Work Bench

Nivel de Inglés: Básico

CAPACITACIONES, CURSOS Y SEMINARIOS

- Curso de Introducción al Desarrollo Web Google Activate Mayo 2017
- Curso de Productividad Personal en la Era Digital Google Activate Noviembre 2015
- Scrum Fundamentals Certified SCRUMstudy Junio 2015
- Seminario: I Conferencia Tecnológica POR LA CARRERA DE COMPUTACION E INFORMATICA Del I.S.T.P. CEPEA Tema: "Tecnologías MP3 y MP4", "Redes de Computadoras", "Nuevas Tecnologías de la Información.
- Taller de Office 2007.

Expositor: Gonzalo Calderon Saéz.

Empresa: Cosapi Data S.A.C

- Seminario: "DESARROLLO DE APLICACIONES EN JAVA"
 Lugar: Universidad Peruana Simón Bolívar Instituto Superior Tecnológico Cepea.
- Conferencia Magistral: "USOS Y MANEJO DE LAS NUEVAS TECNOLOGÍAS DE LA INFORMACIÓN Y LAS COMUNICACIONES" Temas:
 - 1. Edición de Películas 3D.
 - 2. Desarrollo de Aplicaciones Móviles en Java.

Lugar: Instituto Superior Tecnológico Cepea.

 Conferencia Magistral: "SISTEMAS DE SEGURIDAD Y PROTECCIÓN A LA INFORMACIÓN - APLICACIONES"

Temas:

- 1. Seguridad Informática
- 2. Virtualización en Microsoft.
- 3. Prospectiva Tecnológica.

Lugar: Instituto Superior Tecnológico Cepea.